Inventaris van het archief van het Nederlandse Consulaat-Generaal te Parijs, 1922-1942
Nationaal Archief, Den Haag
- Juridische aangelegenheden, 3
  - Privaatrecht, 3.3
    - Stukken betreffende de klacht van mr. J.W. Wynaendts, advocaat te Parijs, bij de Raad van Toezicht en Discipline te Amsterdam tegen E. van der Vlugt, advocaat te Parijs, wegens het op onjuiste wijze citeren uit het werk van prof.mr. J. Kosters, Het Internationaal Burgerlijk Recht in Nederland, in een schriftelijk advies verstrekt aan Me. de Moro Giafferi, advocaat te Parijs, inzake de nalatenschap van de Nederlander Hijman Pront te Parijs., 1939 - 1940; 293; 1 omslag
    - Stukken betreffende door Nederlanders ondertekende volmachten inzake het geven van bevoegdheden aan anderen tot het verrichten van handelingen in zijn/haar naam., 1939 - 1940; 294; 1 omslag
    - Stukken betreffende informatie inzake genealogieonderzoek., 1939 - 1941; 295; 1 omslag
    - Stukken betreffende de toepassing van de Franse huurwetten op vreemdelingen., 1939 - 1942; 296; 1 omslag
    - Stukken betreffende het opmaken van legalisaties (bekrachtigen van handtekeningen)., 1939 - 1942; 297; 1 omslag
    - Stukken betreffende het verstrekken van bewijzen van onvermogen., 1939 - 1942; 298; 1 omslag
    - Stukken betreffende het verstrekken van certificaten/bewijzen/getuigschriften van gewoonterecht, geboorte, afkomst, opleiding en affidavit (verklaring dat degene die een aandeel of obligatie bezit geen ingezetene is van het land waar de betreffende organisatie gevestigd is)., 1939 - 1942; 299; 1 pak
    - Stukken betreffende industrieel eigendom (octrooi)., 1939 - 1942; 300; 1 omslag
    - Stukken betreffende het bemiddelen tussen A. Klapwijk en haar ouders inzake het voorgenomen huwelijk met M.A. Kendzersky (Poolse nationaliteit) te Parijs., 1940; 301; 1 omslag
    - Stukken betreffende het doorgeleiden van gerechtelijke stukken., 1940 - 1942; 302; 1 omslag
    - Stukken betreffende het verstrekken van informatie over het Nederlands en Frans recht inzake adoptie en/of naamsverandering., 1940 - 1942; 303; 1 omslag
    - Stukken betreffende het verstrekken van verhuiscertificaten., 1940 - 1942; 304; 1 omslag
    - Stukken betreffende het behandelen van het verzoek van de familie Rintjema te Saint Cyr les Colons (Yonne) om hulp inzake een huurconflict., 1941; 305; 1 omslag
- Openbare orde, 4
  - Stukken betreffende het inwinnen van inlichtingen over J.J.F. van den Bergh, adjunct-kanselier van het Nederlands Gezantschap te Parijs van 1914 - 1916 en voormalig kanselier van de Nederlandse Legatie te Sofia in Hongarije en het bemiddelen bij de aflossing van schulden., 1916 - 1938; 306; 1 pak
  - Nederlands paspoort van C. Freiwald, Nederlands onderdaan geboren te Crefeld in Duitsland., 1922; 307; 1 stuk
  - Stukken betreffende het inwinnen en verstrekken van inlichtingen over personen., 1926 - 1942; 308-398; 1 pak, 86 omslagen en 4 stukken
    - Algemeen. 1939 - 1942, 308; pak
    - Baumann, E.; inzake betrouwbaarheid en kapitaalkrachtigheid. 1939, 309
    - Beekman, N.E. en E. de Boer; arrestatie en veroordeling wegens de diefstal van twee automobielen. 1937 - 1938, 310
    - Bergh-Lehner, G. van den; inzake de financiële situatie en levenswijze. 1939, 311
    - Beversluis, E.; woon- en verblijfplaats. 1939, 312
    - Bolten, D.; inzake American Lloyd. 1939, 313
    - Bouillet, E.; inzake betrouwbaarheid. 1939, 314
    - Bouricius, L.G.; inzake oplichting. 1934 - 1939, 315
    - Brunet-Zoubareff, T.; inzake het overlijden van de echtgenoot G. Brunet. 1939, 316
    - Busschère, P. de. 1938 - 1939, 317
    - Buysse, H.A.L.; arrestatie en veroordeling inzake het niet bezitten van een vreemdelingenkaart. 1939, 318
    - Caland, J. en J.A.C. Hijmans; arrestatie inzake sympathie voor het communisme en anarchisme. 1939 - 1940, 319
    - Cohen, N.; inzake het verzoek aan het Nederlands Consulaat-Generaal te Dublin in Ierland om adressen van importeurs van katholieke prentjes in Ierland. 1939, 320
    - Corput, F. van den; arrestatie inzake de diefstalaffaire Bacquier. 1939, 321
    - Cremer, dr. W.C.; inzake moraliteit en financiële omstandigheden. 1939, 322
    - Docuphot, firma; inzake de reputatie. 1938 - 1939, 323
    - Dresch, J.; inzake mogelijke inschrijving bij Vreemdelingenlegioen. 1938 - 1939, 324
    - Engelbert van Bevervoorde, A.L.; inzake woon- en verblijfplaats. 1939, 325
    - Gonneville de Harivel, familie de; inzake au pair gaan. 1938 - 1939, 326
    - Hajnsdorf, I.; inzake de uitloting van een obligatie bij de Nederlandsche Handel-Maatschappij NV te Amsterdam. 1939, 327
    - Hartz, L.; kopie-brief van de Nederlandse consul-generaal te Shanghai aan de Nederlandse minister van Buitenlandse Zaken over een gesprek met L. Hartz (journalist). 1939, 328; stuk
    - Hees, H.P. van; informeren van R.G. Dun & Bradstreet te Parijs dat de Nederlandse consul-generaal te Parijs geen relatie onderhoudt met H.P. van Hees te Amsterdam. 1939, 329
    - Herckenrath, B.; inzake de legalisatie van een verklaring waarin toestemming wordt gegeven aan de minderjarige dochter tot het reizen naar het buitenland. 1939, 330
    - Heuff, J.A.; doorsturen van het sectierapport aan B. Heuff inzake de doodsoorzaak. 1938 - 1939, 331
    - Hochheimer, A.; inzake de kans op toelating in Frankrijk. 1939, 332
    - Hue, G.; inzake de datum en plaats van de rechtszaak. 1939, 333
    - Janssen, H.J.A.; inzake identiteit en betrouwbaarheid. 1939 - 1940, 334
    - Kann, dr. H.; inzake betrouwbaarheid. 1939, 335
    - Kho Tsjin Tsjwan; over de levenswijze en omstandigheden inzake een verzoek om ondersteuning aan het Gemeentelijk Bureau voor Maatschappelijken Steun te Amsterdam. 1939 - 1940, 336
    - Kodde, J.; inzake de mogelijkheid tot terugkeer naar Frankrijk. 1939, 337
    - Kremer, J.; inzake de verdenking van schaking van een minderjarige. 1939, 338
    - Krug, G.; inzake betrouwbaarheid. 1939, 339
    - Krul, J.; verzoek om adressen van Nederlandse boeren in Frankrijk. 1939, 340
    - La Préservatrice (Soc. d'Assurances) te Parijs; inzake een verzoek van M. Roes te Amsterdam tot toezending van de jaarverslagen. 1939, 341
    - Lillaz, G.; inzake kapitaalkrachtigheid. 1939, 342
    - Littel, J.J.M.; inzake de mogelijkheid tot terugkeer naar Frankrijk. 1940, 343
    - Lutkie, L.Y.; arrestatie door de Duitse geheime Feldpolizei. 1942, 344
    - Maison, J.; inzake het aanstellen als vertegenwoordiger van United States Oil Company NV te Parijs. 1939, 345
    - Malian bin Djaman; inzake zijn gedragingen. 1938 - 1939, 346
    - Matthijs, A.; informatie inzake handelingsbevoegdheid betreffende het pachten van een boerderij in Frankrijk. 1939, 347
    - Merkes, P.; onderzoek naar het eigenaarschap van het perceel Chateau de Pontcey par Traves te Poncey (Haute-Saone). 1939, 348
    - Mesker, M.L.; inzake de kapitaalkrachtigheid. 1938 - 1940, 349
    - Meulen, P.; inzake de woon- en verblijfplaats. 1939 - 1940, 350
    - Morak, V.P.J.; inzake de mogelijkheid zich te vestigen als etaleur in Nederland. 1939, 351
    - Parijs, J.R.; inzake een verzoek om ondersteuning bij de directeur voor Maatschappelijken Steun te Amsterdam. 1939, 352
    - Penning, R.; inzake de aankoop van een woning. 1939, 353
    - Permagle, Comtesse de; inzake betrouwbaarheid. 1938 - 1939, 354
    - Petit-Matthil, L.E.; inzake woon- en verblijfplaats. 1939, 355
    - Reens, J.; woon- en verblijfplaats. 1939, 356
    - Roos, J.; inzake de financiële situatie. 1939, 357
    - Rosier, G.W.J.; inzake de financiële situatie. 1939, 358
    - Royen; verzoek van baron De Gymnich tot een onderzoek naar de handel en wandel in verband met een nog openstaande lening. 1940, 359; stuk
    - Schaak, R.J.; antecedenten. 1939, 360
    - Schapendonk, J.A.; onderzoek naar naaste familieleden inzake overlijden. 1941, 361
    - Schendel, dr. K.; arrestatie door de Franse militaire autoriteiten wegens het in bezit hebben van Duitse papieren en het verzorgen van het transport van Frankrijk naar Nederland van de automobiel van Firma Omniped te Rotterdam. 1939, 362
    - Schutzmann, F.; inzake arrestatie te Wenen in Oostenrijk. 1939, 363
    - Sie Hiem Khiam; inzake betrouwbaarheid. 1939, 364
    - Sinègre, J.M.L.; financiële omstandigheden (de in de brief genoemde questionnaire is niet aangetroffen). 1937, 365; stuk
    - Speelman, H.S.C.; inzake de woon- en verblijfplaats. 1939, 366
    - Spengler, jhr. A.W.F. van; inzake betrouwbaarheid. 1940, 367
    - Steenstra, O.; verstrekken van een afschrift van de overlijdensakte. 1941, 368
    - Tisserant, E.; verzoek van het Commissariaat van Politie te Alkmaar of in Frankrijk strafbare feiten bekent zijn, dit inzake een mogelijke uitzetting naar Frankrijk. 1938 - 1939, 369
    - Uldall, M.K.E.; inzake woon- en verblijfplaats. 1939, 370
    - Ullmann, A.; inzake het terugverkrijgen van bezittingen die bij de Banco de Guipuzcoa te San Sebastian in Spanje gedeponeerd waren en welke, vóór verovering door de troepen van generaal Franco, door de Spaanse regering zijn overgebracht op het stoomschip Thorpehall, die in Vlissingen in beslag is genomen. 1938 - 1940, 371
    - Vermeulen, G.P.; arrestatie wegens het niet in het bezit hebben van de vereiste papieren voor verblijf in Frankrijk. 1939, 372
    - Vitse, G.; inzake de oprichting van een aardewerkfabriek in Nederland en Frankrijk. 1931, 373
      Opmerkingen: Confidentieel
    - Vloten, F.W. van; inzake een aangifte van juwelendiefstal. 1926 - 1930, 374
    - Vlugt, E. van der; inzake financiële kredietwaardigheid. 1926 - 1938, 375
    - Voerman, M.; inzake een opname in het ziekenhuis. 1935, 376
    - Volkers, J.H.; inzake het verkrijgen van een betrekking. 1928 - 1929, 377
    - Vonk, P.S.; adressen van kloosters in Frankrijk inzake een studie. 1938 - 1939, 378
    - Vries, A. de; maatschappelijke en financiële omstandigheden. 1939, 379
    - Vries, H. de; inzake de geestelijke gezondheid en financiële situatie. 1934 - 1935, 380
    - Vrieze, M.J. de; onderzoek naar de verblijfplaats. 1934, 381
    - Wageningen, M. van; inzake zoekgeraakte bagage. 1939, 382
    - Waller, E.W., inzake een dienstbetrekking bij de Nederlandse consul te Nice. 1926 - 1935, 383
    - Waveren-Konoroff, E. van; inzake de geboortebewijzen van de kinderen in verband met een echtscheidingsprocedure. 1936 - 1937, 384
    - Weber, S.L.; inzake opsporing van een minderjarige. 1935 - 1936, 385
    - Weil, R., ingénieur des mines; documentatie ten behoeve van de oprichting van een naamloze vennootschap in Nederland door International Corporation Service te Amsterdam inzake de juridisch-economische vertegenwoordiging en domiciliëring van buitenlandse belangen in Nederland. 1939, 386
    - Welderen baron Rengers, B.W. van; inlichtingen naar de zakelijke activiteiten van de zoon J. Haakman in Frankrijk, [1936], 387; stuk
    - Welderen baronnesse Rengers, C. van; inzake de financiële situatie van de dochter C.A. Rengers. 1932 - 1935, 388
    - Wemberg (Weinberg), H.C.; inzake een huwelijk met H.M.J. Boelen. 1934 - 1935, 389
    - Western Overseas Bank (Banque Occidentale d'Outre-mer) te Rotterdam. 1938 - 1939, 390-391
      - Inzake het oplichten van A. Teissier te Chalon-sur-Sâone in Frankrijk. 1938, 390
      - Op verzoek van het Hoofdcommissariaat van Politie te 's-Gravenhage laten plaatsen van een waarschuwing in Franse dagbladen over de oplichtingspraktijken van de bank. 1939, 391
    - Weyde, R. van der; solvabiliteit en betrouwbaarheid. 1932 - 1936, 392
    - Willemse, C.; inzake de betaling van een achterstallige rekening aan het Amerikaans hospitaal te Parijs. 1935, 393
    - Willing, W.; woon- en verblijfplaats. 1938 - 1939, 394
    - Winter, E. de (alias Smit & Groothuis); inzake oplichting. 1926 - 1928, 395
    - Wirsching, R.; inzake de uitbetaling van verzekeringsgelden door Caisse Syndicale et Caisse-Mutuelle-Accidents des Agriculteurs de France. 1926 - 1933, 396
    - Woiski, M.; inzake achterstallige afbetaling op een, door Muziekinstrumentenhandel Hans Mossel te Amsterdam, geleverd muziekinstrument en de arrestatie van mej. Braaf in verband met het overtreden van het Vreemdelingenreglement van 2 mei 1938. 1938 - 1939, 397
    - Zijst, J.G.A. van; inzake gemaakte schulden. 1939, 398
  - Stukken betreffende het verlenen van visa voor een bezoek aan Nederland., 1927 - 1940; 399-401; 3 omslagen
    - Algemeen. 1940, 399
    - Gelderen-Martinez Giminez, M.E. van (Spaanse nationaliteit). 1939 - 1940, 400
    - Westenrijk, prof. N. van (Russische nationaliteit). 1927, 401
  - Stukken betreffende het verstrekken van laissez passer., 1927 - 1940; 402-408; 7 omslagen
    - Algemeen. 1939 - 1940, 402
    - Collectieve laissez passer. 1936 - 1940, 403
    - Arpels, M. 1927 - 1928, 404
    - Danser, H. 1939, 405
    - Stam, N. 1939, 406
    - Wiers, H.G.A. 1934 - 1935, 407
    - Wijnbergen, H. 1935, 408
  - Stukken betreffende persoonsbewijzen., 1936 - 1942; 409-417; 8 omslagen en 1 stuk
    - Cartes d'Identité Tourisme. 1936 - 1939, 409-410
      - Instructies. 1936 - 1938, 409
      - Individuele gevallen. 1939, 410
    - Cartes d'Identité Commerçants. 1938 - 1942, 411-412
      - Instructies. 1938 - 1939, 411
      - Individuele gevallen. 1939 - 1942, 412
    - Procedure voor het aanvragen van een verlenging van een Titre d'Identité et de Voyage in Frankrijk. 1939 - 1940, 413
    - Cartes d'Identité non-Salariés. 1939 - 1942, 414-415
      - Instructies. 1940, 414
      - Individuele gevallen. 1939 - 1942, 415
    - Cartes d'Identité Travailleurs. 1939 - 1942, 416-417
      - Instructies. 1939, 416; stuk
      - Individuele gevallen. 1939 - 1942, 417
  - Stukken betreffende het bemiddelen bij het hoofdbureau van de politie (préfecture de police) te Parijs inzake de verlenging van de verblijfsvergunningen van het Duitse echtpaar König., 1937; 418; 1 omslag
  - Stukken betreffende het bemiddelen bij het opsporen en verzenden van een kist met zilveren voorwerpen, eigendom van jonkheer M.J. Teixeira de Mattos, vanuit Spanje via Parijs naar Londen., 1937 - 1938; 419; 1 omslag
  - Stukken betreffende het verstrekken van informatie over het politieapparaat in Frankrijk., 1937 - 1939; 420; 1 omslag
  - Stukken betreffende het op verzoek van de Prefect van Departement Savoie doorzenden van het gevonden paspoort en de persoonlijke bezittingen aan E. van Ingen., 1938; 421; 1 omslag
  - Stukken betreffende het innemen van het Nederlands identiteitsbewijs van M. Laske en het verstrekken van een verklaring hierover aan de Franse autoriteiten., 1938 - 1939; 422; 1 omslag
  - Stukken betreffende de Nederlandse visuminstructies., 1938 - 1940; 423; 1 pak
  - Stukken betreffende de toelating van vreemdelingen in Nederland en de koloniën., 1938 - 1942; 424-427; 1 pak en 3 omslagen
    - Curaçao. 1939 - 1941, 424
    - Nederland. 1938 - 1942, 425; pak
    - Nederlands-Indië. 1939 - 1940, 426
    - Suriname. 1939 - 1940, 427
  - Stukken betreffende de voorschriften inzake toelating en vestiging in Frankrijk, de Franse koloniën en mandaatgebieden., 1938 - 1942; 428; 1 omslag
  - Stukken betreffende het verstrekken, verlengen en wijzigen van paspoorten voor Nederlanders., 1938 - 1942; 429-434; 2 pakken en 4 omslagen
    - Algemeen. 1942, 429
    - Over de periode januari - juni. 1942, 430; pak
    - Over de periode juli - september. 1942, 431; pak
    - Ankersmit, C.E. en P. 1938, 432
    - Neukircher, K.I.H. 1940, 433
    - Verhelst, G. 1939, 434
  - Correspondentie met het Nederlands Gezantschap te Parijs over de aangifte van verlies van een portefeuille door R. Goddard en de twijfels van de consul over de betrouwbaarheid hiervan., 1939; 435; 1 omslag
  - Stukken betreffende het bemiddelen bij de directeur de la Police du Territoire et des Etrangers Sureté Nationale te Parijs inzake het verzoek van N. Scherbowitch Wetchor (Russische nationaliteit) tot vestiging in Frankrijk., 1939; 436; 1 omslag
  - Stukken betreffende het bemiddelen bij het hoofdbureau van de politie te Parijs (préfecture de police) inzake het verzoek van E.T. Tal (geboren te Amsterdam) voor een permanente visum voor Frankrijk., 1939; 437; 1 omslag
  - Stukken betreffende het bemiddelen bij het opsporen en terugverkrijgen van kleding van G. Breitfeldt vanuit Amsterdam., 1939; 438; 1 omslag
  - Stukken betreffende het geven van advies aan A. Oppenheimer inzake de onheuse bejegening door de Prefecture bij zijn aanvrage voor een toeristenkaart., 1939; 439; 1 omslag
  - Stukken betreffende het verstrekken van een carte d'identité aan M.J. Stoop., 1939; 440; 1 omslag
  - Stukken betreffende het verwijderen van de clausule dat de houder binnen de geldigheidsduur van een identiteitsbewijs naar Nederland kan terugkeren., 1939; 441; 1 omslag
  - Stukken betreffende het verzoek van het Nederlands Consulaat-Generaal te Parijs aan het Nederlands Consulaat te Dijon om J. Bobbe het ontvangstbewijs van zijn identiteitspapier, dat door de mobiele politie van Dijon is ingenomen, terug te bezorgen., 1939; 442; 1 omslag
  - Stukken betreffende de aanvraag van B. Veth te Gouvieux (Oise) voor een permis de circulation (vrijbiljet op de spoorwegen) inzake het reizen door een militaire zone., 1939 - 1940; 443; 1 omslag
  - Stukken betreffende de visuminstructies en toelatingsbepalingen voor Spanje., 1939 - 1940; 444; 1 omslag
  - Stukken betreffende het bemiddelen bij het terugverkrijgen van de carte d'identité van H.A.M. Hoogeveen bij de Préfecture de la Seine., 1939 - 1940; 445; 1 omslag
  - Stukken betreffende het verstrekken van Nederlandse vreemdelingenpaspoorten., 1939 - 1940; 446; 1 omslag
  - Stukken betreffende het verstrekken van paspoorten benodigd voor het transport van stoffelijke overschotten en het afhandelen van begrafenisformaliteiten., 1939 - 1941; 447; 1 omslag
  - Stukken betreffende de opsporing van vermiste personen., 1939 - 1942; 448; 1 pak
  - Stukken betreffende de uitgifte van permis de circulation en visa de sortie aan buitenlanders in Frankrijk., 1939 - 1942; 449; 1 omslag
  - Stukken betreffende de voorschriften inzake toelating van buitenlanders tot de Verenigde Staten en landen van Zuid-Amerika., 1939 - 1942; 450; 1 omslag
  - Stukken betreffende het bemiddelen bij verzoeken tot afgifte van sauf-conduits (vrijgeleiden) aan Nederlanders., 1939 - 1942; 451; 1 omslag
  - Stukken betreffende het terugvorderen van Nederlandse paspoorten na naturalisatie tot de Franse nationaliteit., 1939 - 1942; 452; 1 omslag
  - Stukken betreffende het verstrekken, wijzigen en verlengen van diplomatieke, consulaire en dienstpaspoorten., 1939 - 1942; 453; 1 omslag
  - Stukken betreffende politievoorschriften en -verordeningen te Parijs., 1939 - 1942; 454; 1 omslag
  - Stukken betreffende verloren en gevonden voorwerpen., 1939 - 1942; 455; 1 omslag
  - Visitekaartje van Géo Lambert, détective (police privée) en ex-ambtenaar bij het hoofdbureau van de politie te Parijs (ex-fonetionnaire de la préfecture de police)., [1939 - 1940]; 456; 1 stuk
  - Bekendmaking aan Nederlandse vluchtelingen over waar zij zich kunnen melden, wie er recht heeft op onderdak en voedsel en de plicht voor alle buitenlanders die na 10 mei 1940 in Frankrijk zijn gekomen zich te melden bij de politie., 457; 1 stuk
  - Bekendmaking van het Nederlands Consulaat-Generaal te Parijs dat Nederlanders, vertoevende in Parijs met een visa de transit of een visa de court séjour zich kunnen wenden tot het hoofdbureau van de politie te Parijs (préfecture de police) ter verkrijging van een verlenging van hun visum., 1940; 458; 1 stuk
  - Stukken betreffende de toelating van politieke vluchtelingen in Nederland., 1940; 459; 1 omslag
  - Stukken betreffende een verzoek van R.S. Stokvis & Fils te Parijs tot introductie bij de Portugese gezant inzake het verkrijgen van een visum voor Portugal., 1940; 460; 1 omslag
  - Stukken betreffende het bemiddelen bij het verkrijgen van een visum voor J.G.C. Blijdorp voor Zwitserland inzake een opname in een sanatorium., 1940; 461; 1 omslag
  - Stukken betreffende de voorschriften voor het aanvragen van in- en uitreisvisa in Frankrijk., 1940 - 1942; 462; 1 pak
- Verkeer en vervoer, 5
  - Stukken betreffende het onderzoek naar het neerstorten van een Nederlands vliegtuig (PH-MAG) van de NV Nationale Luchtvaart School te Rijswijk in Nederland bij Senlis in Frankrijk op 19 januari 1937, waarbij vier Nederlanders zijn omgekomen., 463; 1 omslag
  - Stukken betreffende de mogelijkheden voor buitenlanders om geplaatst te worden als vlieger bij de Franse luchtvaartmaatschappij Air France., 1939; 464; 1 omslag
  - Stukken betreffende de spoorwegen in Frankrijk., 1939 - 1940; 465; 1 omslag
  - Stukken betreffende het vervoer van bezittingen van Nederlanders vanuit Frankrijk naar Nederland., 1939 - 1940; 466; 1 omslag
  - Stukken betreffende het verzorgen van zendingen van Franse postzegels aan filatelisten in Nederland., 1939 - 1940; 467; 1 omslag
  - Stukken betreffende het recht van voorrang in het binnenlands telegraafverkeer voor consulaire ambtenaren en het postverkeer vanuit Frankrijk naar Nederland., 1939 - 1941; 468; 1 omslag
  - Stukken betreffende scheepvaartaangelegenheden., 1939 - 1942; 469; 1 omslag
  - Circulaire nr. 1 van de Nederlandse Scheepvaart en Handelscommissie Sub-Commissie voor Frankrijk te Parijs van 28 mei 1940 inzake de instelling van de commissie en subcommissie door de Nederlandse regering, zetel te Londen, ten behoeve van de verdere exploitatie van de Nederlandse Koopvaardijvloot., 470; 1 stuk
  - Notitie van een telefoongesprek met het Nederlands Consulaat-Generaal te Brussel op 11 mei 1940 over het volledig stopzetten van het reizigersvervoer van Brussel met Nederland en het dirigeren van de gemobiliseerden en burgers via Gent naar Terneuzen., 471; 1 stuk
  - Telegram van de Netherlands Shipping Trading Committee aan de Commission Neerlandaise Maritime Commerciale te Bordeaux over een scheepslading Franse tobacco en de mogelijkheid tot reshipment naar Groot-Brittannië., 1940; 472; 1 stuk
- Economie, arbeid, 6
  - Economie, 6.1
    - Algemeen, 6.1.0
      - Stukken betreffende het bemiddelen bij het innen van vorderingen voor particulieren., 1924 - 1940; 473-478; 5 omslagen en 1 stuk
        - Bontenbal, T. te Roanne op Van der Kelen in België inzake de inbeslagname van een schip. 1939 - 1940, 473
        - G.H. de Groot te Brussel op J. Boyer te Parijs. 1939, 474
        - W. Mamonoff te Neuilly-Plaisance in Frankrijk op prof.dr. L.H. Grondijs te Utrecht inzake achterstallig loon en een niet uitgereikt getuigschrift. 1940, 475; stuk
        - R.T. Soderlund te Rouen in Frankrijk, op J.W. Yzendoorn in Nederland inzake een huurachterstand. 1932 - 1934, 476
        - J. Wertheimer te Parijs op R.C. Gould te Los Angeles. 1934 - 1938, 477
        - Wiese, E., te 's-Gravenhage, op Office des Biens et Intérêts Privés te Parijs inzake tegoeden. 1924 - 1925, 478
      - Stukken betreffende het opsporen en innen van vorderingen van de Nederlandse staat op particulieren., 1924 - 1940; 479-484; 6 omslagen
        - Arnoud, M.S. 1939, 479
        - Koster, P., Koster jr., P. 1939 - 1940; 480
        - Maris, F. van. 1939, 481
        - Regout, W.L.H.M. 1937 - 1940, 482
        - Wijbrands, K. 1924 - 1932, 483
        - Woerkom, R.A.M. 1924 - 1926, 484
      - Stukken betreffende het bemiddelen bij het innen van vorderingen voor bedrijven en organisaties., 1928 - 1942; 485-497; 13 omslagen
        - Algemeen. 1940 - 1942, 485
        - W. Alfenaar, ijzer en metaalhandel te Utrecht, op H. Wesly te Parijs inzake geleverde goederen. 1928 - 1936, 486
        - Joh. Biet te Amsterdam op Les Etablissements Algeo A. Voet & G. Garraud inzake de kwaliteit van geleverde goederen. 1935 - 1936, 487
        - Dr. F. Daux van de la Faculté de Médecine de Rouen te Hesdin (Pas de-Calais) op Leonard van Maris Limited te Hillegom inzake niet geleverde goederen. 1939, 488